臺灣臺中地方法院刑事判決　　　　　　　94年度易字第1939號
公　訴　人　臺灣臺中地方法院檢察署檢察官
被　　　告　甲○○
上列被告因違反毒品危害防制條例案件，經檢察官提起公訴（九
十四年度毒偵字第四八九七號）及移送併案審理（九十四年度毒
偵字第五二三八號），本院合議庭裁定改依簡式審判程序審理後
，判決如下：
    主    文
甲○○連續施用第二級毒品，累犯，處有期徒刑捌月。
    犯罪事實
一、甲○○前曾於民國八十九年間因傷害、恐嚇等案件，經臺灣
    苗栗地方法院於九十年七月一日，以八十九年度易字第九七
    三號判處有期徒刑五月、三月，並定應執行有期徒刑七月確
    定；復於九十年間因竊盜案件，經本院於九十年九月三日，
    以九十年度易字第四０九號判處有期徒刑二年確定；再於九
    十一年間因贓物案件，經臺灣苗栗地方法院於九十一年五月
    十日，以九十一年度易字第一四號判處有期徒刑五月確定，
    上開各罪，嗣經臺灣苗栗地方法院以九十一年度聲字第三七
    八號定應執行有期徒刑二年十一月確定，甫於九十四年三月
    十八日縮短刑期執行完畢。又甲○○前於八十九年間因施用
    毒品案件，經依本院八十九年度毒聲字第七五九一號裁定送
    觀察、勒戒後，認無繼續施用毒品之傾向，於九十年一月九
    日觀察、勒戒期滿釋放，由臺灣臺中地方法院檢察署檢察官
    於九十年一月十日，以八十九年度毒偵字第七九六九號為不
    起訴處分確定。詎仍不知悔改，於前開觀察、勒戒執行完畢
    釋放後，五年以內又基於施用第二級毒品甲基安非他命之概
    括犯意，自九十四年五月四日下午十時許起至同年月二十四
    日上午九時許止，每日一次，在其友人位於臺中縣大甲鎮○
    ○路二四一號之住處，以將甲基安非他命置於玻璃球吸食器
    中點火以吸食煙霧之方式，連續施用甲基安非他命多次。嗣
    先於九十四年五月五日凌晨零時三十分許，為警在其友人之
    前揭同一住處查獲；其後再於九十四年五月二十四日下午六
    時零五分許，為警在臺中縣大甲鎮○○街二七號前查獲。
二、案經臺中縣警察局大甲分局報請臺灣臺中地方法院檢察署檢
    察官偵查起訴及移送併案審理。
    理    由
一、訊據被告甲○○對於上開犯罪事實坦承不諱，而被告為警查
    獲後，經警採尿送驗之結果，確呈甲基安非他命代謝物甲基
    安非他命、安非他命之陽性反應，復有尿液檢驗真實姓名對
    照表及詮昕科技股份有限公司濫用藥物尿液檢驗報告在卷可
    稽，足見被告上開自白，核與事實相符。本案事證明確，被
    告之上開犯行，洵堪認定。
二、被告前因施用毒品案件，經觀察、勒戒結果，認無繼續施用
    毒品之傾向，於九十年一月九日觀察、勒戒期滿釋放，由臺
    灣臺中地方法院檢察署檢察官於九十年一月十日，以八十九
    年度毒偵字第七九六九號為不起訴處分確定，有臺灣高等法
    院被告全國前案紀錄表在卷可憑，則被告於前案觀察、勒戒
    執行完畢後，五年內再行施用毒品，依法應予論科。是核被
    告所為，係犯毒品危害防制條例第十條第二項之施用第二級
    毒品罪。其先後因施用而持有甲基安非他命之低度行為，皆
    分別為其施用之高度行為所吸收，均不另論罪。被告先後多
    次施用甲基安非他命之犯行，時間緊接，犯罪構成要件相同
    ，顯係基於概括犯意為之，應依連續犯之規定論以一罪，並
    加重其刑。被告前曾因傷害、恐嚇等案件，經臺灣苗栗地方
    法院於九十年七月一日，以八十九年度易字第九七三號判處
    有期徒刑五月、三月，並定應執行有期徒刑七月確定；復因
    竊盜案件，經本院於九十年九月三日，以九十年度易字第四
    ０九號判處有期徒刑二年確定；再因贓物案件，經臺灣苗栗
    地方法院於九十一年五月十日，以九十一年度易字第一四號
    判處有期徒刑五月確定，上開各罪，嗣經臺灣苗栗地方法院
    以九十一年度聲字第三七八號定應執行有期徒刑二年十一月
    確定，甫於九十四年三月十八日縮短刑期執行完畢，此有臺
    灣臺中地方法院檢察署刑案資料查註紀錄表及臺灣高等法院
    被告全國前案紀錄表在卷可按，其於受有期徒刑執行完畢後
    五年以內再犯本件有期徒刑以上之罪，為累犯，應依刑法第
    四十七條規定，遞加重其刑。至被告自九十四年五月五日零
    時三十分為警查獲採尿前七十二小時某時之後起至九十四年
    五月二十四日上午九時許止（含檢察官移送併案審理即九十
    四年度毒偵字第五二三八號），亦有施用第二級毒品甲基安
    非他命之犯行部分，固未據檢察官起訴，然此部分與檢察官
    已起訴經論罪之犯罪事實，既具有連續犯之裁判上一罪關係
    ，本院自應併予審究，附此敘明。爰審酌被告業經觀察、勒
    戒執行完畢，猶再施用毒品不輟，顯見其毒癮非淺，施用毒
    品除戕害自身健康外，對社會秩序亦產生不良影響，又其施
    用之次數，且犯罪後業已坦承犯行，顯然尚知悔悟等一切情
    狀，量處如主文所示之刑，以示懲儆。至被告於本院審理時
    雖自承其另於九十四年十月底某日，有施用第二級毒品甲基
    安非他命一次之犯行，惟此部分僅有被告自白，尚查無其他
    佐證，自無從證明被告之自白確與事實相符，而予以論罪科
    刑，附此說明。
據上論斷，應依刑事訴訟法第二百七十三條之一第一項、第二百
九十九條第一項前段，毒品危害防制條例第十條第二項，刑法第
十一條前段、第五十六條、第四十七條，判決如主文。
中　　華　　民　　國　　94　　年　　12　　月　　5 　　日
                  刑事第一庭  法　官　許惠瑜
以上正本證明與原本無異。
如不服本判決，應於送達後十日內向本院提出上訴狀（須附繕本
），上訴於臺灣高等法院臺中分院。
                              書記官　陳其良
中　　華　　民　　國　　94　　年　　12　　月　　5 　　日
附錄論罪科刑法條
毒品危害防制條例第十條第二項
施用第二級毒品者，處三年以下有期徒刑。
